臺灣臺中地方法院刑事判決　　　　　　　　　　　　九十三年度易字第二七○八號
　　公　訴　人　臺灣臺中地方法院檢察署檢察官
　　被　　　告　戊○○
右列被告因竊盜案件，經檢察官提起公訴（九十三年度偵字第八○三四號），被告於
準備程序中就被訴事實為有罪之陳述，經告知簡式審判程序之旨，並聽取公訴人、被
告之意見後，由本院合議庭裁定由受命法官獨任進行簡式審判程序，判決如左：
    主    文
戊○○連續幫助攜帶兇器竊盜，處有期徒刑陸月，如易科罰金，以佰元折算壹日。
    犯罪事實
一、戊○○基於概括之犯意而先後於：(一)民國九十三年四月十五日凌晨零時許，接獲
    真實姓名年籍不詳自稱「林信義」之成年男子之來電，「林信義」並告知其於前
    日即九十三年四月十四日中午十二時許行經苗栗縣三義交流道附近之際，見威輪
    工業股份有限公司所有由乙○○○使用之其上懸掛車牌號碼ＵＶ─八二一六號（
    登記為丙○○所有，於九十三年二月十二日上午八時三十分，在彰化縣和美鎮○○路○段二二五巷九號後方遭竊）自小客車（該車身實際登記為車牌號碼ＱＲ─
    ○三九九號，而該車之車牌號碼ＱＲ─○三九九號車牌二面置於該車後座，該自
    小客車及置於該車後座之車牌號碼ＱＲ─○三九九號車牌二面，均據乙○○○領
    回）停置該處，無人看管，認有機可趁，因欠缺交通工具使用而遂起行竊之念，
    邀戊○○一同參與行竊，戊○○即與「林信義」共同基於意圖為自己不法所有之
    犯意聯絡，由戊○○駕駛其所有之自小客車搭載「林信義」前往前開懸掛車牌號
    碼ＵＶ─八二一六號實際為車牌號碼ＱＲ─○三九九號車身之自小客車位於苗栗
    縣三義交流道附近之停放處，戊○○、「林信義」二人見該車車門未上鎖，且車
    內電門鑰匙孔上插有鑰匙，旋由戊○○在旁把風，「林信義」以徒手方式開啟前
    開自小客車車門進入該車後，以留存在該車內之鑰匙一支發動電門後離去，戊○○則駕駛其所有之自小客車自行返家，嗣後戊○○另交予「林信義」其向曾鴻文
    （其所涉贓物案件，經臺灣臺中地方法院檢察署檢察官以九十三年度偵字第八○
    三四號處分不起訴確定）所承租位於臺中縣大安鄉○○村○○○路三三號處所車
    庫之遙控器一個，供「林信義」停置前開所竊取之前開懸掛車牌號碼ＵＶ─八二
    一六號實際為車牌號碼ＱＲ─○三九九號車身之自小客車使用。(二)九十三年四月
    二十一日上午五時二十分，戊○○駕駛前開所竊取之懸掛車牌號碼ＵＶ─八二一
    六號實際為車牌號碼ＱＲ─○三九九號車身之自小客車搭載「林信義」一同出遊
    ，途中「林信義」因前開所竊得之自小客車破舊不堪使用，欲另竊取其他自小客
    車供己代步使用，即要求戊○○搭載其找尋行竊目標，由「林信義」自行持原置
    於懸掛車牌號碼ＵＶ─八二一六號實際為車牌號碼ＱＲ─○三九九號車身之自小
    客車車內之客觀上足以對人之生命、身體造成危險性非屬「林信義」及戊○○所
    有之兇器板手一支下手行竊，戊○○遂基於幫助「林信義」攜帶兇器竊盜之犯意
    ，搭載「林信義」途經彰化縣伸港鄉○○村○○路○段四二一號前之際，「林信
    義」見丁○○所有車牌號碼五Ｋ─五○七八號自小客車（經丁○○領回）停放該
    處，無人看管，認有機可趁，旋要求戊○○停車，「林信義」即持前開板手一支
    下車，而戊○○則先行駕車離去，「林信義」以前開板手一支破壞前開車牌號碼
    五Ｋ─五○七八號自小客車車門進入該車，並於竊取該車得手後停置於前開由戊○○所承租之車庫內。嗣於九十三年四月二十一日上午十時許，為警持本院所核
    發之搜索票前往前開戊○○向曾鴻文所承租之臺中縣大安鄉○○村○○○路三三
    號處所車庫執行搜索，當場起出前開威輪工業股份有限公司所有由乙○○○使用
    之其上懸掛車牌號碼ＵＶ─八二一六號二面失竊車牌之自小客車、置於該車後座
    之車牌號碼ＱＲ─○三九九號車牌二面及丁○○所有車牌號碼五Ｋ─五○七八號
    自小客車，始循線查悉上情。
二、案經臺中市警察局第一分局報請臺灣臺中地方法院檢察署檢察官偵查起訴。
    理    由
一、右揭事實，業據被告戊○○於本院審理時坦認不諱，核與被害人乙○○○、丁○○迭於警詢、檢察官偵訊時及被害人丙○○於檢察官偵訊時所指述之失竊情節俱
    符，復有被害人乙○○○、丁○○所出具之贓物認領保管單二紙、車輛竊盜、車
    牌失竊資料個別查詢報表二份、車籍作業系統查詢認可資料一份等件附卷可稽，
    足認被告之自白與事實相符，本件事證明確，被告犯行應堪認定。
二、按刑法第三百二十一條第一項第三款之攜帶兇器竊盜罪，係以行為人攜帶兇器竊
    盜為其加重條件，此所謂兇器，其種類並無限制，凡客觀上足對人之生命、身體
    、安全構成威脅，具有危險性之兇器均屬之，且祇須行竊時攜帶此種具有危險性
    之兇器為已足，並不以攜帶之初有行兇之意圖為必要（最高法院七十九年度台上
    字第五二五三號判例要旨可供參照）。查被告戊○○自承「林信義」係持原置於
    其與「林信義」共同竊取之懸掛車牌號碼ＵＶ─八二一六號實際為車牌號碼ＱＲ
    ─○三九九號車身之自小客車內之板手一支下車行竊，而板手係金屬製具，質地
    堅硬，客觀上足以對他人之生命、身體、安全構成威脅，顯係具有危險性之兇器
    無疑。查犯罪事實(一)部分，核被告所為係犯刑法第三百二十條第一項之普通竊盜
    罪，而犯罪事實(二)部分，「林信義」攜帶客觀上足對人之生命、身體、安全構成
    威脅，具有危險性之兇器板手一支下手行竊，「林信義」所為，自係犯刑法第三
    百二十一條第一項第三款攜帶兇器竊盜之加重竊盜罪，被告戊○○駕車搭載「林
    信義」尋找行竊目標，由「林信義」自行持板手下車行竊，顯係基於幫助他人攜
    帶兇器竊盜之犯意，且其所為駕車搭載「林信義」尋找行竊目標之行為，屬刑法
    攜帶兇器竊盜構成要件以外之行為，其既以幫助他人犯罪之意思而參與犯罪構成
    要件以外之行為，核其所為，係犯刑法第三十條第一項、第三百二十一條第一項
    第三款之幫助攜帶兇器竊盜之加重竊盜罪。次查被告與「林信義」間，就犯罪事
    實(一)部分，顯有共同之犯意聯絡及行為分擔，為共同正犯。核被告就犯罪事實(二)
    所為，係犯刑法第三十條第一項、第三百二十一條第一項第三款之幫助攜帶兇器
    竊盜之加重竊盜罪，起訴書以被告所為，係犯刑法第三百二十條第一項之普通竊
    盜罪，惟「林信義」有攜帶客觀上足以對人之生命、身體造成危險性之兇器板手
    一支行竊，而被告並無為攜帶兇器竊盜之構成要件行為，僅係基於幫助「林信義
    」竊盜之犯意，而搭載「林信義」前往行竊地點旋即離去，業如前述，是被告應
    論以幫助攜帶兇器竊盜之加重竊盜罪，故檢察官容有誤會，起訴法條應予變更。
    又按連續犯係以行為人基於概括之犯意，連續數行為而觸犯同一罪名為成立要件
    ，是行為人如係基於概括之犯意，連續數行為而犯同一罪名，不論係正犯或幫助
    犯，因其犯罪之基本構成要件相同，自應成立連續犯；且連續犯須基於概括之犯
    意，則：既遂犯、未遂犯、預備犯、陰謀犯；單獨犯、共犯（包括教唆、幫助犯
    ），如行為人基於概括之犯意，連續數行為而犯同一罪名者，當成立連續犯（參
    照最高法院八十四年度台上字第六五五○號判決意旨及最高法院六十七年度第六
    次暨第七次刑事庭庭推總會議決議(一)意旨）。查犯罪事實(一)、(二)部分，被告戊○○分別所犯刑法第三百二十條第一項之普通竊盜罪及刑法第三十條第一項、第三
    百二十一條第一項第三款之幫助攜帶兇器竊盜之加重竊盜罪，時間緊接，觸犯基
    本構成要件相同之竊盜罪二犯行，顯係基於概括犯意反覆為之，揆諸前開最高法
    院判決、決議意旨，為連續犯，應依刑法第五十六條之規定，從一重之刑法第三
    十條第一項、第三百二十一條第一項第三款之幫助攜帶兇器竊盜之加重竊盜罪處
    斷，並加重其刑。又被告係以幫助「林信義」犯罪之意思而為參與犯罪事實(二)之
    犯行，所為係犯刑法第三十條第一項、第三百二十一條第一項第三款之幫助攜帶
    兇器竊盜之加重竊盜罪，承前所述，爰依正犯之刑減輕之，並依法先加後減之。
    爰審酌被告之平日素行，被告犯罪之動機與目的僅圖一己之私，其與「林信義」
    共同犯下犯罪事實(一)之普通竊盜犯行，並幫助「林信義」為犯罪事實(二)部分之攜
    帶兇器竊盜之犯行，其從事宵小行徑，絲毫不具尊重他人財產權之基本觀念而共
    同或幫助他人行竊，對於社會治安所生危害之程度非輕，所竊得之財物價值，且
    念及其犯罪後坦承犯行，態度良好等一切情狀，量處如主文所示之刑，並諭知易
    科罰金之折算標準，以示懲儆。
據上論斷，應依刑事訴訟法第二百七十三條之一第一項、第二百九十九條第一項前段
、第三百條，刑法第三十條、第三百二十一條第一項第三款、第四十一條第一項前段
，罰金罰鍰提高標準條例第二條，判決如主文。
本案經檢察官甲○○到庭執行職務。
中      華      民      國      九十三    年    十二    月    二十四    日
                                臺灣臺中地方法院刑事第十三庭
                                        法  官  陳  可  薇
右正本證明與原本無異。
如不服本判決，應於送達後十日內向本院提出上訴狀（須附繕本），上訴於臺灣高等
法院臺中分院。
                                        書記官
中      華      民      國      九十三    年    十二    月    二十四    日
附錄論罪科刑法條
刑法第三百二十條第一項
意圖為自己或第三人不法之所有，而竊取他人之動產者，為竊盜罪，處五年以下有期
徒刑、拘役或五百元以下罰金。
刑法第三百二十一條
犯竊盜罪而有左列情形之一者，處六月以上、五年以下有期徒刑：
一  於夜間侵入住宅或有人居住之建築物、船艦或隱匿其內而犯之者。
二  毀越門扇、牆垣或其他安全設備而犯之者。
三  攜帶兇器而犯之者。
四  結夥三人以上而犯之者。
五  乘火災、水災或其他災害之際而犯之者。
六  在車站或埠頭而犯之者。
前項之未遂犯罰之。
